# 权益法核算的特殊处理！

提问人：茶前饭后 时间：2018-01-31 13:24:35
请教陈版，权益法投资核算，如果被投资单位专项储备发生变动的话，投资单位的长期投资成本怎么核算？贷方是不是也增减变动专项储备？假如投资企业不是高尾生产行业，不需要计提专项储备，那么投资成本要怎么跟着调？其他综合收益？

回答人：chenyiwei
对合营或联营企业的专项储备变动，投资方在权益法核算时应确认所占的份额，借记或贷记“长期股权投资——其他权益变动”，相应贷记或借记“资本公积——其他资本公积”。